【裁判字號】    99,訴,854
【裁判日期】    990813
【裁判案由】    偽造文書等
【裁判全文】
臺灣高雄地方法院刑事判決               99年度訴字第854號
公  訴  人  臺灣高雄地方法院檢察署檢察官
被      告  甲○○
上列被告因偽造文書等案件，經檢察官提起公訴（99年度偵字第
5445號），嗣本院訊問被告後，因被告就其被訴犯罪事實為有罪
之陳述，經詢問被告及檢察官之意見後，合議庭裁定由受命法官
依簡式審判程序獨任審理，並判決如下：
    主  文
甲○○共同犯竊盜罪，處有期徒刑貳月，如易科罰金，以新臺幣
壹仟元折算壹日。又共同犯行使偽造私文書罪，處有期徒刑貳月
，如易科罰金，以新臺幣壹仟元折算壹日，偽造之「陳傳儀」署
押壹枚，沒收。又共同犯行使偽造私文書罪，處有期徒刑貳月，
如易科罰金，以新臺幣壹仟元折算壹日，偽造之「陳傳儀」署押
壹枚，沒收。又共同犯行使偽造私文書罪，處有期徒刑貳月，如
易科罰金，以新臺幣壹仟元折算壹日，偽造之「陳傳儀」署押壹
枚，沒收。應執行有期徒刑伍月，如易科罰金，以新臺幣壹仟元
折算壹日，偽造之「陳傳儀」署押共參枚，均沒收。
    事  實
一、甲○○與真實姓名年籍不詳綽號「冠軍」之成年男子，於民
    國98年10月7 日上午8 時至9 時許，因見高雄市前鎮區鎮川
    一巷47號丙○○住處之大門未鎖，認有機可乘，竟共同基於
    意圖為自己不法所有之竊盜犯意聯絡，由甲○○在門外把風
    ，「冠軍」則由大門進入該住宅2 樓臥室（侵入住宅部分，
    未據告訴）行竊，並竊取丙○○所有之耳環及手錶各1 只、
    珠鍊1 條（共價值新台幣【下同】3000元) 及玉山銀行信用
    卡1 張（卡號0000000000000000）等物品，得手後，甲○○
    與「冠軍」另共同基於意圖為自己不法所有之詐欺取財及行
    使偽造私文書之犯意聯絡，由甲○○冒用丙○○名義，先後
    於同日14時40分、14時49分及15時23分，持「冠軍」所竊得
    之上開玉山銀行信用卡，分別向高雄市○○區○○街339 號
    「主幼商場」、高雄市○○區○○街343 號「曼黛瑪蓮漢民
    店」及高雄縣鳳山市○○○路545 巷10號「佳利山銀樓」等
    商店購物消費，金額分別為598 元、2660元及4450元，並由
    甲○○分別於上開商店之信用卡簽帳單私文書上，偽造「陳
    傳儀」之署名各1 枚（參警卷第36、38、37頁），持交上開
    各商店之員工而行使之，致使各該商店之員工分別陷於錯誤
    ，誤認係丙○○本人持卡消費，遂交付甲○○所購女性內衣
    等商品，足以生損害於玉山銀行、丙○○。嗣經丙○○發覺
    報警，始查悉上情。
二、案經高雄市政府警察局前鎮分局移送臺灣高雄地方法院檢察
    署檢察官偵查起訴。
    理  由
一、本件被告陳進松所犯係死刑、無期徒刑、最輕本刑為3 年以
    上有期徒刑以外之罪，其於本院審理程序中就被訴事實為有
    罪之陳述，經審判長當庭諭知簡式審判程序之旨，並聽取公
    訴人及被告之意見後，本院認為適宜由受命法官獨任進行簡
    式審判程序，依刑事訴訟法第273 條之1 第1 項規定，裁定
    由受命法官獨任進行審判程序。又簡式審判程序之證據調查
    ，依刑事訴訟法第273 條之2 規定，不受同法第159 條第1
    項審判外陳述排除之限制，再被告對於卷內之各項證據亦不
    爭執證據能力（本院訴卷第32-33 頁），故卷內所列之各項
    證據，自得作為證據，先予敘明。
二、上開犯罪事實業據被告甲○○於本院審理時坦承不諱（本院
    訴卷第30頁），核與被害人丙○○、證人龔原模於警詢及偵
    訊中所指述之情節相符（警卷第8-9 、10-13 頁），並有信
    用卡交易明細表1 紙、信用卡簽帳單3 張、監視錄影翻拍照
    片4 張、高雄市政府警察局前鎮○○○鎮街派出所受理刑事
    案件報案三聯單、「佳利山銀樓」營利事業登記證、高雄市
    政府警察局前鎮分局99年7 月16日高市警前分偵字第099001
    7465號函、訪談筆錄暨前鎮派出所職務報告書各1 份、及本
    院法官助理所製作被告甲○○警詢錄音譯文1 份在卷可供憑
    參（警卷第16-19 、23、36-38 頁；本院訴卷第19-22 、35
    -38 頁），足認，被告之上開自白與事實相符，本案之事證
    明確，被告犯行堪予認定，應予依法論科。
三、按持信用卡購物消費，須於信用卡之簽帳單顧客簽名欄上簽
    名後，將簽帳單中之商店存根聯交還特約商店，以表示持卡
    人確認簽帳單上記載之交易標的及金額，並向發卡銀行請求
    撥付消費款項與特約商店之旨，是該簽帳單含有收據及請款
    單之性質，亦屬私文書。是核被告所為，分別係犯刑法第
    320 條第1 項竊盜罪及同法第216 條、第210 條之行使偽造
    私文書罪、同法第339 條第1 項之詐欺取財罪。被告就上開
    竊盜、行使偽造私文書及詐欺取財等罪間，與「冠軍」有犯
    意聯絡及行為分擔，均應論以共同正犯。被告先後3 次於簽
    帳單上偽造「陳傳儀」署名之行為，係偽造文書之階段行為
    ，又偽造文書之低度行為，應為行使文書之高度行為所吸收
    ，均不另論罪。又被告上開3 次盜刷丙○○信用卡而詐取財
    物行為，均係以一行為觸犯數罪名，俱應依想像競合犯之規
    定，從一重之行使偽造私文書罪處斷（參臺灣高等法院暨所
    屬法院98年法律座談會刑事類提案第3 號）；再被告先後3
    次行使偽造私文書犯行，與上開竊盜罪間，犯意各別，行為
    互殊，應予分論併罰。爰審酌被告正值青壯之年，不思以己
    力正當賺取財物，竟貪圖私利，任意竊取他人之財物，且更
    使用其所竊得之他人信用卡，至特約商店盜刷財物，不僅侵
    害他人之財產權，更明顯影響社會治安及金融秩序，所為實
    應非難，參以被告犯後坦承全部犯行，尚有悔意，及其犯罪
    之動機、侵害之財產利益、生活狀況、智識程度等一切情狀
    ，分別量處如主文所示之刑，且均諭知如主文所示之易科罰
    金折算標準，並定其應執行之刑及諭知如主文所示之易科罰
    金折算標準，以示懲儆。
四、扣案之被告上開3 次行使偽造私文書犯行時於信用卡簽帳單
    上所偽造「陳傳儀」之署押各1 枚（參警卷第36、38、37頁
    ），均應於被告所犯各次行使偽造私文書罪項下，依刑法第
    219 條規定，不論屬於犯人與否，均予宣告沒收之，併此敘
    明。
據上論斷，應依刑事訴訟法第273 條之1 第1 項、第284 條之1
、第299 條第1 項前段、刑法第320 條第1 項、第216 條、第21
0 條、第339 條第1 項、第55條、第41條第1 項前段、第51條第
5 款、第219 條、第28條，刑法施行法第1 條之1 ，判決如主文
。
本案經檢察官乙○○到庭執行職務。
中    華    民    國    99    年    8     月    13    日
                  刑事第四庭    法  官  張  震
以上正本證明與原本無異。
如不服本判決應於收受判決後10日內向本院提出上訴書狀，並應
敘述具體理由。其未敘述上訴理由者，應於上訴期間屆滿後20日
內向本院補提理由書(均須按他造當事人之人數附繕本)「切勿逕
送上級法院」。
中    華    民    國    99    年    8     月    16    日
                                書記官  鄒秀珍

司法院資訊處製作；財團法人民間司法改革基金會備份。
